【裁判字號】    99,消債更,13
【裁判日期】    990721
【裁判案由】    更生事件
【裁判全文】
臺灣新竹地方法院民事裁定            99年度消債更字第13號
聲  請  人
即  債務人  甲○○
上列當事人聲請消費者債務清理事件，本院裁定如下：
    主  文
更生之聲請駁回。
聲請費用由聲請人負擔。
    理  由
一、按更生之聲請有下列情形之一者，應駁回之：一、債務人曾
    依本條例或破產法之規定而受刑之宣告；二、債務人曾經法
    院認可和解、更生或調協，因可歸責於己之事由，致未履行
    其條件；三、債務人經法院通知，無正當理由而不到場，或
    到場而不為真實之陳述，或拒絕提出關係文件或為財產變動
    狀況之報告，消費者債務清理條例第46條定有明文。又聲請
    更生或清算不合程式或 不備其他要件者，法院應以裁定駁
    回之，但其情形可以補正者，法院應定期間先命補正，復為
    同條例第8條所明定。
二、查本件債務人向本院聲請更生，雖主張：其有不能清償債務
    情事，前已提出債權人清冊，以書面向最大債權金融機構請
    求共同協商債務清償方案，惟協商不成立，且其無擔保或無
    優先權之債務總額未逾新臺幣（下同）1,200萬元，復未經
    法院裁定開始清算程式或宣告破產云云。惟查，聲請人即債
    務人經本院通知應於民國99年7月20日上午10時40分到庭接
    受調查，開庭通知業於同年月7日合法送達與聲請人，此有
    送達證書在卷可憑（卷宗第163頁），詎聲請人無正當理由
    未到庭，揆諸前開規定，其更生之聲請應予駁回。
三、此外，聲請人曾於95年8月間依金融主管機關協調成立之中
    華民國銀行公會會員辦理消費金融案件無擔保債務協商機制
    與金融機構成立協商，達成分80期，年息5%，月繳25,047元
    之還款計劃（卷宗第123頁），惟至96年3月即行毀諾。而依
    債務人毀諾當時之薪資收入，每月平均達52,049元（卷宗第
    28頁），扣除應返還之協商費用25,047元，尚有27,002元可
    供聲請人生活及扶養子女，且聲請人毀諾時之平均月收入
    52,049元，較95年成立協商時之每月平均薪資45,196元為高
    （參聲請人95年度之稅務電子閘門財產所得調件明細表），
    足見聲請人於毀諾當時，收入非但未減少，反而每月增加約
    7,000 元，客觀上並無不可歸責於己致履行顯有重大困難之
    情形存在。而聲請人所稱因寶華及渣打銀行未加入協商致其
    無力清償云云，亦與上開協議書所載之協商情形不符（參卷
    宗第121 頁至第124 頁），故聲請人對於其係因不可歸責於
    己之事由，致履行顯有重大困難而毀諾一節，未能提出相當
    事證證明，其所為聲請，亦與消費者債務清理條例第151 條
    第6 項準用第5 項規定之要件不符，本院自無從准許其更生
    之聲請。
四、另查，聲請人固於毀諾後薪資有遞減之趨勢，且於99年2 月
    新生一子，生活負荷加重，惟聲請人薪資減少乃因加班時數
    及業績獎金減少之故，業經本院向聲請人任職之世界先進積
    體電路股份有限公司函詢明確（參卷宗第161 頁），故聲請
    人收入減少，乃因聲請人未積極任事所致，自不得作為聲請
    人毀諾並聲請更生之正當理由。若聲請人於產後恢復96年間
    之工作努力程度，每月將有逾5 萬元之收入，與聲請人之夫
    每月薪資4 萬元合計，將有9 萬餘元之薪資所得，依最低生
    活費用9,829 元計算，聲請人全家之生活費用應為58,974元
    （9829X6），尚有餘額3 萬多元可供聲請人償債，故聲請人
    主張其有不能清償債務之虞云云，即非正當，自無從准許。
五、綜上，本件債務人聲請更生，既有消費者債務清理條例第46
    條第3款、第151條第6項準用第5項所定不能准許更生情形，
    且上開欠缺又屬無從補正，依上說明，自應駁回其更生之聲
    請，爰裁定如主文。
中    華    民    國    99    年    7     月    21    日
                    民事第一庭  法  官  蔡孟芳
上為正本係照原本作成。
如不服本裁定，應於裁定送達後10日內，以書狀向本院提出抗告
，並繳納抗告費新臺幣1千元。
中    華    民    國    99    年    7     月    22    日
                                書記官  李慧娟

司法院資訊處製作；財團法人民間司法改革基金會備份。
